【裁判字號】    97,易,197
【裁判日期】    970425
【裁判案由】    竊盜
【裁判全文】
臺灣桃園地方法院刑事判決               97年度易字第197號
公  訴  人  臺灣桃園地方法院檢察署檢察官
被      告  乙○○
上列被告因竊盜案件，經檢察官提起公訴（97年度偵字第4680號
），被告於本院審理中，就被訴事實為有罪之陳述，經本院告知
簡式審判程序意旨，並聽取公訴人及被告等之意見後，本院裁定
依簡式審判程序審理，判決如下：
    主  文
乙○○所犯如附表各編號所示之罪，各處如附表「主文」欄所示
之刑。應執行有期徒刑參年陸月，並於刑之執行前，令入勞動場
所，強制工作參年。扣案之尖嘴鉗壹支沒收之。
    事  實
一、乙○○前於民國68年間因竊盜案件，經臺灣臺北地方法院判
    處有期徒刑 6月；又於77年10月間因竊盜案件，經臺灣高等
    法院於78年2 月22日以78年上易字第336 號判決判處有期徒
    刑3 月確定；又於80年7 月間及81年10月間，再分別因竊盜
    案件，經臺灣高等法院花蓮分院於81年5 月21日以81年度上
    易字第63號判決判處應執行有期徒刑10月，及臺灣板橋地方
    法院於81年11月17日以81年度易字第6131號判決判處有期徒
    刑1 年，2 罪於83年5 月24日接續執行完畢；復於84年2 月
    間因竊盜案件，經臺灣板橋地方法院於84年4 月19日以84年
    度訴字第643 號判決判處有期徒刑1 年2 月，刑前強制工作
    3 年，上訴後，經臺灣高等法院於84年6 月22日以84年度上
    訴字第2949號判決駁回上訴，於84年9 月13日確定；又於85
    年11月間因竊盜案件，經臺灣臺東地方法院於86年1 月30日
    以86年度易字第3 號判決判處有期徒刑1 年2 月確定，先於
    85年9 月16日執行強制工作，嗣於88年2 月1 日免除強制工
    作後，後2 罪接續執行有期徒刑結果，刑起日期為88年1 月
    4 日，於90年4 月17日假釋交付保護管束期滿，以已執行完
    畢論；再於90年10月間因竊盜案件，經本院90年度訴字第19
    84號判決判處有期徒刑4 年，刑前強制工作3 年，先於91年
    6 月19日執行強制工作，嗣於93年11月24日免除強制工作後
    ，接續執行有期徒刑，於96年2 月16日因縮短刑期假釋交付
    保護管束，而於96年12月4 日因保護管束期滿，以已執行完
    畢論。詎其猶不知悔改，竟意圖為自己不法之所有，分別於
    附表編號一、二、三、五所示之時間、地點，持其所有客觀
    上足以對人之生命、身體、安全構成威脅，具有危險性且可
    作為兇器使用之尖嘴鉗1 支，竊取附表編號一、二、三、五
    所示之被害人之財物；另於附表編號四所示之時間、地點，
    徒手竊取附表編號四所示之被害人之財物，嗣於97年2 月18
    日凌晨2 時許，在桃園縣中壢市○○○街前為民眾當場發現
    而報警處理，並扣得其所有供犯本案附表編號一、二、三、
    五犯行所用之尖嘴鉗1 支，始查悉上情。
二、案經桃園縣政府警察局中壢分局報告臺灣桃園地方法院檢察
    署檢察官偵查起訴。
    理  由
一、本件被告乙○○所犯係死刑、無期徒刑或最輕本刑為3 年以
    上有期徒刑以外之罪，亦非屬臺灣高等法院管轄第一審之案
    件，其於準備程序中就被訴事實為有罪之陳述，經本院告知
    簡式審判程序之旨，並聽取當事人意見後，經本院合議庭依
    刑事訴訟法第273 條之1 第1 項規定裁定由受命法官獨任進
    行簡式審判程序，合先敘明。
二、按被告以外之人於審判外之言詞或書面陳述，除法律有規定
    者外，不得作為證據；被告以外之人於審判外之陳述，雖不
    符前4 條之規定，而經當事人於審判程序同意作為證據，法
    院審酌該言詞陳述或書面陳述作成時之情況，認為適當者，
    亦得為證據；當事人、代理人或辯護人於法院調查證據時，
    知有第159 條第1 項不得為證據之情形，而未於言詞辯論終
    結前聲明異議者，視為有前項之同意。刑事訴訟法第159 條
    第1 項、第159 條之5 就此分別定有明文。經查，本案所引
    用之供述及非供述證據，經本院依法踐行調查證據程序，檢
    察官及被告均不爭執各該證據之證據能力，且迄本院言詞辯
    論終結前未就上開證據之證據能力聲明異議，又查無依法應
    排除其證據能力之情形，是後述所引用證據之證據能力均無
    疑義，依法自有證據能力，均得作為本案證據，先予敘明。
三、訊據被告乙○○對於上揭附表所載之事實均坦承不諱，核與
    證人即被害人丁○○、丙○○、甲○○、戊○○、己○○於
    警詢時證述遭竊之情節及證人黃建強於警詢時證述查獲之過
    程相符，復有被害人贓物認領保管單 5紙及贓物照片附卷可
    稽，及扣案之尖嘴鉗1 支扣案可佐，足認被告前揭自白核與
    事實相符，可以採信。本件事證明確，被告上揭犯行已堪認
    定，應予依法論科。
四、按刑法第321 條第1 項第3 款之攜帶兇器竊盜罪，係以行為
    人攜帶兇器竊盜為其加重條件，此所謂兇器，其種類並無限
    制，凡客觀上足對人之生命、身體、安全構成威脅，具有危
    險性之兇器均屬之（最高法院79年臺上字第5253號判例參照
    ）。本案被告於附表編號一、二、三、五所示之時間、地點
    行竊時所攜帶之尖嘴鉗1 支，係質地堅硬之鋒利物品，足對
    人之生命、身體安全構成威脅，在客觀上顯然具有危險性，
    其屬兇器無疑。是核被告所為如附表編號一、二、三、五所
    示之各次犯行，均係犯刑法第321 條第1 項第3 款之攜帶兇
    器竊盜罪；所為如附表編號四所示之犯行，則係犯刑法第32
    0 條第1 項之竊盜罪。被告所犯上開各罪間，犯意各別，行
    為互殊，應予分論併罰。查被告前於90年10月間因竊盜案件
    ，經本院90年度訴字第1984號判決判處有期徒刑4 年，刑前
    強制工作3 年，先於91年6 月19日執行強制工作，嗣於93年
    11月24日免除強制工作後，接續執行有期徒刑，於96年2 月
    16日因縮短刑期假釋交付保護管束，而於96年12月 4日因保
    護管束期滿，以已執行完畢論，有臺灣高等法院被告前案紀
    錄表1 份在卷可考，其受有期徒刑執行完畢後，5 年以內故
    意再犯本件有期徒刑以上之各罪，為累犯，均應依刑法第47
    條第1 項規定，加重其刑。爰審酌被告不思以正當手段獲取
    財物，竟圖不勞而獲為本案竊盜犯行，所為非是，並衡其犯
    罪之動機、目的、手段、犯後態度及所竊取財物之價值等情
    ，分別量處如主文所示之刑，並定其應執行之刑，以示懲儆
    。雖公訴人就被告具體求處有期徒刑5 年，然本院斟酌其具
    體犯罪情節及前述各情，認求刑部分尚屬過重，本院認處以
    主文所示之刑度為妥適，因此，檢察官上開求刑，容有未洽
    ，併予敘明。
五、按「十八歲以上之竊盜犯、贓物犯，有犯罪之習慣者，得於
    刑之執行前，令入勞動場所強制工作。」竊盜犯贓物犯保安
    處分條例第3 條第1 項定有明文。而保安處分係針對受處分
    人將來之危險性所為之處置，以達教化、治療之目的，為刑
    罰之補充制度。我國現行刑法採刑罰與保安處分雙軌制，係
    在維持行為責任之刑罰原則下，為協助行為人再社會化之功
    能，以及改善行為人潛在之危險性格，期能達成根治犯罪原
    因、預防犯罪之特別目的。是保安處分中之強制工作，旨在
    對嚴重職業性犯罪及欠缺正確工作觀念或無正常工作因而犯
    罪者，強制其從事勞動，學習一技之長及正確之謀生觀念，
    使其日後重返社會，能適應社會生活。準此，竊盜犯贓物犯
    保安處分條例第3 條第1 項規定，即係本於保安處分應受比
    例原則之規範，使保安處分之宣告，與行為人所為行為之嚴
    重性、行為人所表現之危險性及對於行為人未來行為之期待
    性相當之意旨而制定，而由法院視行為人之危險性格，決定
    應否令入勞動處所強制工作，以達預防之目的。查被告乙○○前於68年間因竊盜案件，經臺灣臺北地方法院判處有期徒
    刑6 月；又於77年10月間因竊盜案件，經臺灣高等法院於78
    年2 月22日以78年上易字第336 號判決判處有期徒刑3 月確
    定；又於80年7 月間及81年10月間，再分別因竊盜案件，經
    臺灣高等法院花蓮分院於81年5 月21日以81年度上易字第63
    號判決判處應執行有期徒刑10月，及臺灣板橋地方法院於81
    年11月17日以81年度易字第6131號判決判處有期徒刑1 年，
    2 罪於83年5 月24日接續執行完畢；復於84年2 月間因竊盜
    案件，經臺灣板橋地方法院於84年4 月19日以84年度訴字第
    643 號判決判處有期徒刑1 年2 月，刑前強制工作3 年，上
    訴後，經臺灣高等法院於84年6 月22日以84年度上訴字第29
    49號判決駁回上訴，於84年9 月13日確定；又於85年11月間
    因竊盜案件，經臺灣臺東地方法院於86年1 月30日以86年度
    易字第3 號判決判處有期徒刑1 年2 月確定，先於85年9 月
    16日執行強制工作，嗣於88年2 月1日免除強制工作後，後2
    罪接續執行有期徒刑結果，刑起日期為88年1 月4 日，於90
    年4 月17日假釋交付保護管束期滿，以已執行完畢論；再於
    90年10月間因竊盜案件，經本院90年度訴字第1984號判決判
    處有期徒刑4 年，刑前強制工作3 年，先於91年6 月19日執
    行強制工作，嗣於93年11月24日免除強制工作後，接續執行
    有期徒刑，於96年2 月16日因縮短刑期假釋交付保護管束，
    而於96年12月4 日因保護管束期滿，以已執行完畢論等情，
    有臺灣高等法院被告前案紀錄表1 份在卷可憑，則被告自68
    年間起，已有多次竊盜前科紀錄，並曾2 次執行強制工作，
    且甫於96年12月4 日因保護管束期滿，論以已執行完畢後，
    不到3 月，即再犯下本件4 起加重竊盜罪、1 起竊盜罪，由
    此可見，被告自68年間起，屢次因竊盜案件，經法院論罪科
    刑，經多次入監執行有期徒刑及強制工作後，猶未能矯正其
    竊盜惡習再犯，顯然被告有犯罪之習慣無訛，對社會秩序、
    民眾權益有重大危害。復參酌被告現年46歲，正值中年，卻
    未盡其力於正途，反屢次為竊盜犯罪，既未能經由入監執行
    方式，徹底戒除竊盜惡習，自應藉由積極勞動之工作環境，
    使其培養勤奮任事、樂觀進取之態度，以準備重返現實社會
    ，足認有矯治其惡習、培育其正確觀念、性格，俾其能於將
    來刑滿重返社會時，不再重蹈覆轍，並獲新生之必要，是就
    被告犯罪行為之嚴重性、犯罪手段所表現之危險性及對其將
    來行為之期待性綜合觀之，實有必要令入勞動處所施以強制
    工作，爰依竊盜犯贓物犯保安處分條例第3 條第1 項、第4
    條、第5 條第1 項前段之規定，諭知於刑之執行前，令被告
    入勞動場所強制工作3 年。
六、末查，扣案之尖嘴鉗 1把，係被告所有，並供被告犯附表編
    號一、二、三、五加重竊盜罪所用之物，業據被告供陳在卷
    ，爰依刑法第38條第1 項第2 款之規定，宣告沒收。
據上論斷，應依刑事訴訟法第273條之1第1項、第299條第 1項前
段，刑法第320 條第1 項、第321 條第1 項第3 款、第47條第 1
項、第51條第5 款、第38條第1 項第2 款，竊盜犯贓物犯保安處
分條例第3 條第1 項、第4 條、第5 條第1 項前段，刑法施行法
第1 條之1 第1 項、第2 項前段，判決如主文。
本案經檢察官鄭東到庭執行職務。
中    華    民    國    97    年     4    月    25    日
                    刑事第十二庭  法  官  羅  國  鴻
以上正本證明與原本無異。
如不服本判決，應於判決送達後10日內向本院提出上訴狀（應附
繕本），其未敘述上訴理由者，應於上訴期間屆滿後20日內補提
理由書狀於本院，上訴於臺灣高等法院。
                                  書記官  戴  育  萍
中    華    民    國    97    年    4     月    28    日
【論罪科刑法條】
中華民國刑法第320條
意圖為自己或第三人不法之所有，而竊取他人之動產者，為竊盜
罪，處5 年以下有期徒刑、拘役或5 百元以下罰金。
意圖為自己或第三人不法之利益，而竊佔他人之不動產者，依前
項之規定處斷。
前二項之未遂犯罰之。
中華民國刑法第321條
犯竊盜罪而有左列情形之一者，處六月以上、五年以下有期徒刑
：
一、於夜間侵入住宅或有人居住之建築物、船艦或隱匿其內而犯
    之者。
二、毀越門扇、牆垣或其他安全設備而犯之者。
三、攜帶兇器而犯之者。
四、結夥三人以上而犯之者。
五、乘火災、水災或其他災害之際而犯之者。
六、在車站或埠頭而犯之者。
前項之未遂犯罰之。
【附表】
┌──┬────────┬───┬───────────┬─────┬──────────┐
│編號│ 犯罪時間、地點 │被害人│ 犯罪方式及所竊得財物 │ 罪    名 │    主      文      │
├──┼────────┼───┼───────────┼─────┼──────────┤
│ 一 │97年1 月26日晚上│丁○○│乙○○持客觀上足以對人│刑法第321 │乙○○攜帶兇器竊盜，│
│    │8 時30分許，在桃│      │之生命、身體、安全構成│條第1 項第│累犯，處有期徒刑拾月│
│    │園縣桃園市○○路│      │威脅，具有危險性之尖嘴│3 款之加重│。扣案之尖嘴鉗壹支沒│
│    │與吉林路        │      │鉗1 支（下稱上開尖嘴鉗│竊盜罪    │收之。              │
│    │                │      │）破壞丁○○停放於桃園│          │                    │
│    │                │      │縣桃園市○○路與吉林路│          │                    │
│    │                │      │口旁車號5771-FE 號自用│          │                    │
│    │                │      │小客車玻璃後，並以曾啟│          │                    │
│    │                │      │泰留置於車內之鑰匙駕駛│          │                    │
│    │                │      │該車，隨即持尖嘴鉗竊取│          │                    │
│    │                │      │車內汽車音響1 組、PDA1│          │                    │
│    │                │      │台、車用電瓶及丁○○行│          │                    │
│    │                │      │車執照1 張，並將該車棄│          │                    │
│    │                │      │置於桃園縣八德市○○道│          │                    │
│    │                │      │附近某處。            │          │                    │
├──┼────────┼───┼───────────┼─────┼──────────┤
│ 二 │97年2 月12日凌晨│丙○○│乙○○持客觀上足以對人│刑法第321 │乙○○攜帶兇器竊盜，│
│    │1 時30分許，在桃│      │之生命、身體、安全構成│條第1 項第│累犯，處有期徒刑拾月│
│    │園縣桃園市○○路│      │威脅，具有危險性之上開│3 款之加重│。扣案之尖嘴鉗壹支沒│
│    │527 號前        │      │尖嘴鉗破壞丙○○停放於│竊盜罪    │收之。              │
│    │                │      │桃園縣桃園市○○路527 │          │                    │
│    │                │      │號前車號DB-9793 號自用│          │                    │
│    │                │      │小客車玻璃後，竊取車內│          │                    │
│    │                │      │丙○○之行車執照1 張、│          │                    │
│    │                │      │藍芽無線接收器1 個、鑰│          │                    │
│    │                │      │匙4 支。              │          │                    │
├──┼────────┼───┼───────────┼─────┼──────────┤
│ 三 │97年2 月16日晚間│甲○○│乙○○持客觀上足以對人│刑法第321 │乙○○攜帶兇器竊盜，│
│    │8 時30分許，在桃│      │之生命、身體、安全構成│條第1 項第│累犯，處有期徒刑拾月│
│    │園縣中壢市元生三│      │威脅，具有危險性之上開│3 款之加重│。扣案之尖嘴鉗壹支沒│
│    │街與文化路口    │      │尖嘴鉗破壞甲○○停放於│竊盜罪    │收之。              │
│    │                │      │桃園縣中壢市○○○街與│          │                    │
│    │                │      │文化路口旁車號0281-RY │          │                    │
│    │                │      │號自用小客車玻璃後，竊│          │                    │
│    │                │      │取車內汽車音響1 組、隨│          │                    │
│    │                │      │身碟1 個、汽車電池1 個│          │                    │
│    │                │      │及公文封1 張。        │          │                    │
├──┼────────┼───┼───────────┼─────┼──────────┤
│ 四 │97年2 月17日中午│戊○○│乙○○以徒手方式，竊取│刑法第320 │乙○○竊盜，累犯，處│
│    │12時30分，在桃園│      │戊○○停放於桃園縣中壢│條第1 項之│有期徒刑陸月。      │
│    │縣中壢市○○○街│      │市○○○街與文化路口旁│竊盜罪    │                    │
│    │                │      │車號6803-GX 號自用小客│          │                    │
│    │                │      │車車內車用千斤頂1 個。│          │                    │
├──┼────────┼───┼───────────┼─────┼──────────┤
│ 五 │97年2 月18日凌晨│己○○│乙○○持客觀上足以對人│刑法第321 │乙○○攜帶兇器竊盜，│
│    │2 時許，在桃園縣│      │之生命、身體、安全構成│條第1 項第│累犯，處有期徒刑拾月│
│    │中壢市○○○街附│      │威脅，具有危險性之上開│3 款之加重│。扣案之尖嘴鉗壹支沒│
│    │近              │      │尖嘴鉗破壞己○○停放於│竊盜罪    │收之。              │
│    │                │      │桃園縣中壢市○○○街路│          │                    │
│    │                │      │旁車號R8-6828 號自用小│          │                    │
│    │                │      │客車玻璃後，竊取車內車│          │                    │
│    │                │      │內汽車音響1 組、女用手│          │                    │
│    │                │      │提包1 個。            │          │                    │
└──┴────────┴───┴───────────┴─────┴──────────┘


司法院資訊處製作；財團法人民間司法改革基金會備份。
